臺灣高等法院高雄分院刑事判決　　　　100年度上易字第719號
上　訴　人　臺灣高雄地方法院檢察署檢察官
被　　　告　鍾鵬俊
上列上訴人因被告傷害案件，不服臺灣高雄地方法院100 年度審
易字第1932號中華民國100 年6 月23日第一審判決（聲請簡易判
決處刑案號：臺灣高雄地方法院檢察署100 年度偵字第10787 號
），提起上訴，本院判決如下：
     主  文
上訴駁回。
     理  由
一、聲請簡易判決處刑意旨略以：被告鍾鵬俊與告訴人龔恒菁係
    夫妻。鍾鵬俊於民國99年9 月19日下午，在高雄市○○區○
    ○街129 巷6 號住處，質問龔恒菁為何之前與某男子前往漢
    神巨蛋逛街，因不滿龔恒菁否認該事，竟基於傷害之故意，
    將龔恒菁壓制在床後，動手毆打龔恒菁右腰、右手臂，造成
    龔恒菁受有右腰挫傷、右手、右前臂、右上臂挫傷之傷害。
    因認被告涉犯刑法第277 條第1項之傷害罪嫌等語。
二、按曾為不起訴處分、撤回起訴或緩起訴期滿未經撤銷，而違
    背第260 條之規定再行起訴者，應諭知不受理之判決；不受
    理之判決，得不經言詞辯論為之，刑事訴訟法第303 條第4
    款、第307 條分別定有明文。又按不起訴處分已確定或緩起
    訴處分期滿未經撤銷者，非有左列情形之一，不得對於同一
    案件再行起訴：一、發現新事實或新證據者。二、有第420
    條第1 項第1 款、第2 款、第4 款或第5 款所定得為再審原
    因之情形者，同法第260 條亦有明文。而上開刑事訴訟法第
    260 條所謂發見新事實或新證據者，係指於不起訴處分前未
    經發現，至其後始行發現者而言，若不起訴處分前，已經提
    出之證據，經檢察官調查斟酌者，即非該條款所謂發見之新
    證據，不得據以再行起訴（最高法院57年臺上字第1256號判
    例意旨參照）。
三、經查：
  (一)被告曾因於99年9 月19日13時許，在其高雄市○○區○○里
    ○○街129 巷6 號住處臥室內，因不滿告訴人龔恒菁懷疑其
    另結新歡，竟基於傷害人身體之犯意，以拳頭毆打告訴人龔
    恒菁之腰部，致告訴人受有右腰、右手、右前臂及右上臂挫
    傷等傷害。嗣於同日17時許，經告訴人向高雄市政府警察局
    三民第一分局哈爾濱派出所提出告訴，因認被告涉犯刑法第
    277 條第1 項之傷害人身體罪嫌，惟因告訴人於偵查中已撤
    回告訴，而經臺灣高雄地方法院檢察署檢察官於99年11月11
    日以99年度偵字第33499 號為不起訴處分在案，並於同年12
    月7 日確定等情，有上開不起訴處分書、臺灣高等法院被告
    前案紀錄表附卷可按。而本件就聲請簡易判決處刑意旨所述
    ，係以被告於99年9 月19日下午，在高雄市○○區○○街12
    9 巷6 號住處，質問龔恒菁為何之前與某男子前往漢神巨蛋
    逛街，因不滿龔恒菁否認該事，竟基於傷害之故意，將龔恒
    菁壓制在床後，動手毆打龔恒菁右腰、右手臂，造成龔恒菁
    受有右腰挫傷、右手、右前臂、右上臂挫傷之傷害，涉犯傷
    害罪嫌，經核其此部分犯嫌確屬前述經臺灣高雄地方法院檢
    察署檢察官以99年度偵字第33499 號不起訴處分在案之同一
    行為之相同犯行，為事實上同一之案件，自應先行檢視本件
    有無於不起訴處分後違背第260 條之規定再行起訴之情形。
  (二)又本案聲請人係於上開不起訴處分確定後，始於100 年4 月
    21日就本案聲請簡易判決處刑，有該不起訴處分書及本案聲
    請簡易判決處刑書在卷可考。而觀諸本案卷證資料，聲請人
    並未提出其他不起訴處分以前未經發現之新事實或新證據；
    此外，復無其他刑事訴訟法第420 條第1 項第1 款、第2款
    、第4 款或第5 款所定得為再審原因之情形，揆諸上開說明
    ，自不得對本案再行起訴，聲請人就同一案件再行起訴，則
    原審所為本件公訴不受理之判決，並不經言詞辯論為之，並
    無不當。
四、公訴人上訴意旨，雖指稱：本件99年度偵字第33499 號傷害
    案件，於偵查中，告訴人未被通知出庭，告訴人更未在該案
    偵查中撤回告訴，雖提告後數日曾前往高雄市政府警察局三
    民第一分局哈爾濱派出所撤回家暴令部分聲請，惟並未撤回
    傷害告訴，原判決以告訴人撤回告訴而為不受理判決，令告
    訴人至感訝異，因之請求本檢察官上訴。經核告訴人對於前
    案撤回告訴與否，既有爭執，告訴人就該爭執亦未在原審陳
    述意見，因影響告訴人權益，核其所請為有理由云云。經查
    本件傷害案件發生後，告訴人即於99年9 月19日下午5 時許
    ，至高雄市政府警察局三民第一分局哈爾濱派出所，對被告
    提出家暴及傷害之告訴，並製作筆錄（見警卷第5 至7 頁之
    訊問筆錄）。而告訴人於同年9 月23日20時許，又至哈爾濱
    派出所，於製作調查筆錄時稱：「我要撤銷我在9 月19日對
    我先生鍾鵬俊所提之傷害告訴及所要申請之保護令，所以到
    貴所製作筆錄。我覺得我與我先生鍾鵬俊之間還有修復的空
    間，當時只是因為剛被家暴，心裡受創，所以才會提傷害告
    訴及申請保護令。我撤銷傷害告訴及撤銷申請保護令，並未
    遭受我先生及他人恐嚇、脅迫，是我自己的意願等語，有調
    查筆錄在卷可稽（見警卷第8 、9 頁），此外，復有告訴人
    親筆並按指印之「民眾請求警察機關撤回告訴案件申請書」
    1 紙附於警卷第13頁可稽。由上觀之，本件傷害案件業經告
    訴人於警局撤回其告訴，至為明確。本件傷害案件既經檢察
    官為不起訴處分確定在案，非有新事實及新證據，自不得對
    同一案件再行起訴，而檢察官竟對同一案件再行起訴，則原
    審所為公訴不受理之判決，並無不當。公訴人上訴意旨，仍
    執前詞，指摘原判決不當，為無理由，應予駁回，並不經言
    詞辯論為之。
據上論斷，應依刑事訴訟法第368條、第372條，判決如主文。
中    華    民    國   100    年    9     月    22    日
                  刑事第七庭    審判長法  官  莊飛宗
                                      法  官  蔡廣昇
                                      法  官  謝宏宗
以上正本證明與原本無異。
本件不得上訴。
中    華    民    國   100    年    9     月    22    日
                                      書記官  蘇恒仁